臺灣高等法院臺中分院刑事判決　　　　　　　　　九十三年度上訴字第一八七號
　　上　訴　人　臺灣彰化地方法院檢察署檢察官
　　上　訴　人
　　即　被　告　甲○○
右上訴人等因被告違反毒品危害防制條例案件，不服臺灣彰化地方法院九十三年度訴
字第一一五四號中華民國九十三年九月三十日第一審判決（起訴案號：臺灣彰化地方
法院檢察署九十三年度毒偵字第二七五四號），提起上訴，及移
十三年度毒偵字第三七七三號、第三八六七號、第三九八○號），本院判決如左：
    主      文
原判決撤銷。
甲○○連續施用第一級毒品，累犯，處有期徒刑壹年貳月。扣案之第一級毒品海洛因
肆小包（驗餘淨重分別為零‧壹肆公克、零‧參捌公克、零‧壹伍公克、零‧零肆公
克，空包裝重分別為零‧參壹公克、零‧壹玖公克、零‧貳陸公克、零‧貳貳公克）
，沒收銷燬之；扣案之注射針筒貳支、塑膠鏟管壹支、挑棒壹支及塑膠袋壹個均沒收
。
    事      實
一、甲○○曾有違反肅清煙毒條例及麻醉藥品管理條例案件之前科，又因竊盜案件，
    經臺灣彰化地方法院判決判處有期徒刑五月確定，甫於民國（以下同）九十三年
    五月十五日縮刑期滿執行完畢。其曾因施用毒品案件（修法前係違反肅清煙毒條
    例案件），經臺灣彰化地方法院以八十七年度訴字第四二五號裁定，送觀察、勒
    戒後，認有繼續施用毒品之傾向，而裁定令入戒治處所，施以強制戒治，後因戒
    治成績合格，經裁定停止戒治，所餘期間交付保護管束，而保護管束期滿未經撤
    銷，經同法院於八十八年九月八日判決判處免刑，於同年十月十六日確定。復因
    施用毒品案件，除經檢察官提起公訴，由臺灣彰化地方法院判決判處有期徒刑十
    月確定外，並經裁定令入戒治處所，施以強制戒治一年，後因戒治成績合格，經
    裁定停止戒治，所餘期間交付保護管束，而於九十二年一月十六日保護管束期滿
    。詎其仍不知戒除毒癮，復基於概括之犯意，自九十三年八月二日起，至同年十
    月十二日晚上八時許，連續在彰化縣社頭鄉仁雅村仁雅巷十一號住處及同鄉○○
    道路旁等處，將海洛因加水置於注射針筒內，再以施打手臂之方式，施用第一級
    毒品海洛因多次。嗣於九十三年八月五日十八時三十五分許，在彰化縣社頭鄉仁
  雅村仁雅巷十一號住處，為警查獲，並扣得其持有之海洛因一小包（驗餘淨重０
    ．一四公克，空包裝重０．三一公克），及其所有供施用海洛因用之注射針筒一
    支、塑膠鏟管一支及塑膠袋一個；又於同年九月七日十八時許，在彰化縣永靖鄉
    ○○路○段二三八巷口，為警查獲，並扣得其持有之海洛因一小包（驗餘淨重０
    ．三八公克，空包裝重０．一九公克）；復於同年十月八日八時五十分許，在彰
    化縣永靖鄉光雲村長壽巷旁，為警查獲，並扣得其持有之海洛因一小包（驗餘淨
    重０．一五公克，空包裝重０．二六公克），及其所有供施用海洛因用之注射針
    筒一支、挑棒一支；再於同年十月十四日八時許，在彰化縣永靖鄉光雲村長壽巷
    五汴公墓旁，為警查獲，並扣得其持有之海洛因一小包（驗餘淨重０．０四公克
    ，空包裝重０．二二公克）。
二、案經彰化縣警察局田中分局報請臺灣臺中地方法院檢察署檢察官偵查起訴，及同
    署檢察官移送併案審理。
    理      由
一、右揭犯罪事實，業據上訴人即被告（以下簡稱被告）甲○○於警詢及偵審中均供
    承不諱，並有被告所有之第一級毒品海洛因四小包（驗餘淨重分別為○‧一四公
    克、○‧三八公克、○‧一五公克、○‧○四公克，空包裝重分別為○‧三一公
    克、○‧一九公克、○‧二六公克、○‧二二公克），及其所有供施用第一級毒
    品之注射針筒二支、塑膠鏟管一支、挑棒一支、塑膠袋一個足資佐證，而扣案之
    白色粉末四小包，經囑託法務部調查局先後鑑定結果，確屬第一級毒品海洛因無
    訛，有該局九十三年九月二十一日調科壹字第一四○○一○五九五號、九十三年
    十月二十日調科壹字第一四○○一○六四六號、九十三年十一月十日調科壹字第
    一四○○一○八二二號、九十三年十一月十五日調科壹字第一四○○一○七七四
    號鑑定通知書四份附卷可稽。又被告四度為警查獲，經警採其尿液先後送請彰化
    縣衛生局檢驗結果，均檢出嗎啡陽性反應，此亦有該局九十三年八月十六日、同
    年九月二十七日、十月十八日、十月二十五日煙毒尿液檢驗成績書四紙附於偵查
    卷可稽。其曾因施用毒品案件，經臺灣彰化地方法院以八十七年度訴字第四二五
    號裁定，送觀察、勒戒後，認有繼續施用毒品之傾向，而裁定令入戒治處所，施
    以強制戒治，後因戒治成績合格，經裁定停止戒治，所餘期間交付保護管束，而
    保護管束期滿未經撤銷，經同法院於八十八年九月八日判決判處免刑，於同年十
    月十六日確定；復因施用毒品案件，除經檢察官提起公訴，為臺灣彰化地方法院
    判決判處有期徒刑十月確定外，並經裁令入戒治處所，施以強制戒治一年，後因
    戒治成績合格，經裁定停止戒治，所餘期間交付保護管束，而於九十二年一月十
    六日保護管束期滿，有被告之刑案資料查註紀錄表、臺灣高等法院被告全國前案
    紀錄表附卷可稽。綜上所述，被告之自白與事實相符，足堪採信，事證明確，其
    多次施用毒品海洛因之犯行堪以認定。
二、按海洛因係毒品危害防制條例第二條第二項第一款所定之第一級毒品，不得非法
    施用，核被告所為，係犯毒品危害防制條例第十條第一項之施用第一級毒品罪。
    其施用第一級毒品前後持有第一級毒品之低度行為，為施用第一級毒品之高度行
    為所吸收，不另論罪。又被告先後多次施用第一級毒品海洛因之行為，時間緊接
    ，犯罪構成要件相同，顯係出於概括之犯意反覆為之，為連續犯，應依刑法第五
    十六條之規定以一罪論，並加重其刑。公訴人雖未就被告自九十三年八月六日（
    起訴書為八月五日或前三日內某時）起至九十三年十月十二日晚上八時許止，在
    彰化縣社頭鄉仁雅村仁雅巷十一號住處及同鄉○○道路旁等處，又連續施用第一
    級毒品海洛因多次之犯行起訴，惟因此部分與前開起訴論罪科刑部分具有連續犯
    之裁判上一罪關係，為起訴效力所及，本院自應併予審理。查被告甲○○曾因竊
    盜案件，經臺灣彰化地方法院判決判處有期徒刑五月確定，於九十三年五月十五
    日執行完畢，有刑案資料查註紀錄表、臺灣高等法院被告全國前案紀錄表各一件
    在卷可佐，其受有期徒刑執行完畢後，於五年內再犯本件有期徒刑以上之罪，為
    累犯，應依法加重其刑。原審法院因認被告罪證明確，而予論科，固屬有據。然
    原判決未及審酌被告自九十三年八月三日（原判決認定八月二日施用一次）起至
    九十三年十月十二日晚上八時許止，又連續施用第一級毒品海洛因多次之犯罪事
    實，究有未洽，檢察官上訴意旨執此指摘原判決不當，即有理由，應由本院將原
    判決撤銷改判。爰審酌被告曾有施用毒品多次之不良素行，經強制戒治期滿後，
    仍不知悔改警惕，猶繼續施用毒品不輟，情節非輕，有失政府制定毒品危害防制
    條例之立法美意，本不宜寬貸，惟此乃自戕且容易成癮之行為，從另一角度觀察
    ，應視同病人看待，及其犯後已坦承犯行，態度尚稱良好等一切情狀，量處如主
    文第二項所示之刑。至扣案之海洛因四小包（驗餘淨重分別為○‧一四公克、○
    ‧三八公克、○‧一五公克、○‧○四公克，空包裝重分別為○‧三一公克、○
    ‧一九公克、○‧二六公克、○‧二二公克），依毒品危害防制條例第二條之規
    定，屬第一級毒品，不問屬於犯人與否，應依毒品危害防制條例第十八條第一項
    前段之規定，宣告沒收銷燬之；至於扣案之注射針筒二支、塑膠鏟管一支、挑棒
    一支、塑膠袋一個等物品，係屬被告所有供犯施用第一級毒品所用之物，爰依刑
    法第三十八條第一項第二款之規定，均併予宣告沒收。
據上論斷，應依刑事訴訟法第三百六十九條第一項前段、第三百六十四條、第二百九
十九條第一項前段，毒品危害防制條例第十條第一項、第十八條第一項前段，刑法第
十一條前段、第五十六條、第四十七條、第三十八條第一項第二款，判決如主文。
本案經檢察官乙○○到庭執行職務。
中      華      民      國      九十四  年      二      月      二十三  日
                                臺灣高等法院臺中分院刑事第十庭
                                      審判長法  官  林  照  明
                                            法  官  吳  重  政
                            法  官  唐  光  義
右正本證明與原本無異。
如不服本判決應於收受送達後十日內向本院提出上訴書狀，其未敘述上訴之理由者並
得於提起上訴後十日內向本院補提理由書（均須按他造當事人之人數附繕本）。
                                            書記官  王  麗  珍
中      華      民      國      九十四  年      三      月      一      日
                                                                        Ａ
